【裁判字號】    92,裁,1273
【裁判日期】    920910
【裁判案由】    地價稅
【裁判全文】
最  高  行  政  法  院  裁  定                  九十二年度裁字第一二七三號
    再 審原 告  甲○○
                乙○○
    再 審被 告  臺北市稅捐稽徵處
    代  表  人  丙○○
右當事人間因地價稅事件，再審原告對於中華民國九十一年四月二十五日本院九十一
年度判字第五九三號判決，提起再審之訴。本院裁定如左：
    主  文
再審之訴駁回。
再審訴訟費用由再審原告負擔。
    理  由
一、按再審案件於再審判決後，當事人不得仍以同一事實理由，對原判決提起再審之
    訴，本院四十四年裁字第二七號著有判例。
二、本件再審原告前因地價稅事件提起行政訴訟，經本院八十九年度判字第一四六五
    號判決駁回後，再審原告提起再審之訴，復經本院九十一年度判字第五九三號判
    決（下稱原判決）駁回。茲再審原告又對原判決提起再審之訴，略謂：稅捐稽徵
    法第十七條乃指地價稅核課處分尚未確定之更正，納稅義務人於繳款書送達後，
    在繳納期間屆滿翌日起三十日內未申請復查，依稅捐稽徵法第三十四條、第三十
    五條規定，該核課處分顯已確定。財政部七十九年九月四日台財稅第七九一一九
    六三一○號函釋，係指地價稅核課處分確定後之更正，乃以地價稅核課處分仍確
    定不變之前提下更正應納稅額，而使應納稅額因更正而增加或減少而言。故地價
    稅核課處分尚未確定時之更正，與其確定後之更正，顯有不同。此亦非行政程序
    法第一百十二條行政處分一部無效之情形。又依土地稅法第十五條第一項規定，
    再審原告所有十六筆土地課徵地價稅之處分，每人只有一個，而不是十六筆有十
    六個核課處分。其中臺北市○○區○○段一小段第六五○、六六八地號土地為道
    路地，前經臺北市政府七十三年府訴字第二一四五一號訴願決定應免徵地價稅在
    案，再審被告卻仍就該二筆土地課徵地價稅處分確定，該處分顯有錯誤，自應將
    該唯一之核課處分撤銷，重新核課並訂定繳納期間，且此種撤銷顯無行政處分一
    部分無效，其他部分仍為有效存在之情形，即顯非行政程序法第一百十二條所規
    定之情形，自無該法條規定之適用。是原判決及再審被告顯有違反財政部七十九
    年九月四日台財稅第七九一一九六三一○號函釋、行政程序法第一百十二條、土
    地稅法第十五條第一項及臺北市政府七十三年府訴字第二一四五一號訴願決定等
    規定，而有行政訴訟法第二百七十三條第一款之再審事由云云。經核上開理由，
    業經再審原告於前訴訟程序中提出主張，並經原判決逐一論駁甚詳，再審原告再
    以同一事實理由反覆訴求，對原判決提起再審之訴，揆之首開判例意旨，即難謂
    合法。況再審原告所主張之理由，無非對原判決適用法律之見解為不同之主張，
    此與行政訴訟第二百七十三條第一項第一款適用法規顯有錯誤之情形亦不相符，
    是再審原告提起本件再審之訴，自非法之所許，應予駁回。
三、依行政訴訟法第二百七十八條第一項、第一百零四條、民事訴訟法第九十五條、
    第七十八條、第八十五條第一項前段，裁定如主文。
中    華    民    國    九十二      年      九        月      十        日
                    最 高 行 政 法 院  第 四 庭
                                審 判 長 法  官      廖  政  雄
                                         法  官      趙  永  康
                                         法  官      林  清  祥
                                         法  官      鍾  耀  光
                                         法  官      姜  仁  脩
右  正  本  證  明  與  原  本  無  異
                                         法院書記官  蘇  金  全
中    華    民    國    九十二      年      九        月      十        日


司法院資訊處製作；財團法人民間司法改革基金會備份。
